臺灣高等法院臺中分院刑事判決　　　　　　　　　　　九十四年度上易字第四五號
　　上　訴　人
　　即　被　告　丙○○
　　　　　　　　丁○○
右上訴人因被告傷害案件，不服臺灣台中地方法院九十三年度易字第一五三七號中華
民國九十三年十一月九日第一審判決（起訴案號：臺灣台中地方法院檢察署九十三年
度偵字第三七○六號），提起上訴，本院判決如左：
    主      文
原判決關於被告丙○○、丁○○部分撤銷。
丙○○、丁○○共同傷害人之身體，丙○○，累犯，處拘役參拾日；丁○○，處拘役
貳拾日，如易科罰金，均以佰元折算壹日。丁○○緩刑參年。
    事      實
一、丙○○有違反肅清煙毒條例、麻醉藥品管理條例、毒品危害防制條例等前科，最
    近一次係於民國（下同）九十年間因違反毒品危害防制條例案件，經原審法及本
    院分別判處有期徒刑一年、五月確定，經接續執行，於九十一年七月十五日假釋
    期滿執行完畢（起訴書誤載為九十一年三月十四日執行完畢，本件已構成累犯）
    ，猶不知悔改，因甲○○與「王榮聖」於九十二年八月三十一日二十三時四十分
    許，在臺中縣大安鄉○○村○○路二○九號「南安小吃部」，發生口角，丙○○
    遂與施政宗（業據原審判刑確定）、丁○○及不詳姓名年籍之成年男子「王榮聖
    」、綽號「紅毛」「老鼠」等多人基於傷害他人身體之犯意聯絡，由丙○○持棍
    子、施政宗徒手、丁○○持椅子，其他人則持棍棒等，共同毆打甲○○之頭部、
    背部及身體，並致甲○○跌落水溝，甲○○因之受有頭部外傷併後枕部血腫、左
    手食指撕裂傷傷口長於一公分、胸部及背部挫傷之傷害。
二、案經甲○○訴由臺中縣警察局大甲分局報請臺灣臺中地方法院檢察署檢察官偵查
    起訴。
    理      由
一、訊據被告丙○○、丁○○均矢口否認有傷害犯行，被告丙○○辯稱：當時伊是勸
    架，伊沒有打甲○○，現場有十幾個人打甲○○，伊當時用手去隔開甲○○及對
    方的人，如果有打到甲○○亦是誤傷云云；被告丁○○辯稱：沒有打甲○○，伊
    到達現場時就看見甲○○已經掉在水溝裡云云。
二、本院查：
  (一)被告二人右揭傷害犯行，業據告訴人甲○○指訴歷歷，其於警詢指稱：當時丙○○用手毆打我，施政宗先用手毆打我頭部、臉部後，並至車上拿棒球棍打我，綽
    號老鼠拿電擊棒，綽號紅毛也拿棒球棍，丁○○先是用椅子，然後就到其車上拿
    鐵棍毆打，其餘的人手上均拿棒球棍毆打等語（偵卷第十六頁反面），於檢察官
    偵查時亦指稱：他們三人一起打我，打後又將我丟到水溝，打我之人大約有十人
    左右，綽號「紅毛」先過來打我，隨後他們就動手毆打我，並將我丟入水溝等語
    （偵卷第二七頁），於原審法院亦指稱：當時我和王榮聖、施政宗在外面坐，我
    本來跟施政宗講話，與王榮聖口角，他們從包廂衝出來，有拿電擊棒、棒球棍、
    鐵棍，施政宗是打我鼻子一下，丁○○拿椅子打我身體背部，丙○○拿鐵棍打我
    身體背部。我正要走時，被人推入水溝，我頭部去撞到等語（原審卷第六一、六
    二頁）在卷，且告訴人受有頭部外傷併後枕部血腫、左手食指撕裂傷傷口長於一
    公分、胸部及背部挫傷之傷害，急診縫合後住院計五天，有李綜合醫院大甲分院
    出具之診斷證明書一紙附卷可憑。
  (二)證人陳進財於本院審理時證稱：打架當時，被告丁○○已在現場等語，參酌前開
    告訴人之指訴，被告丁○○上開所辯，到達現場時，被害人甲○○已掉落水溝云
    云難以採信。被告丙○○於本院審理時供稱，於勸架當時如有傷害到被害人亦屬
    誤傷云云，然參酌：在事理上，勸架與毆傷其外在形式明顯不同，被害人焉有誤
    會而執意告訴之理？況被告丙○○於案發後，於原審審理亦數度表示願賠償被害
    人損失，如係好意勸架亦不致此，是其所辯亦難採信。另證人陳進財於本院審理
    時證稱：伊在小吃店內當服務生，聽到有人摔椅子的聲音後，就有十幾個人追到
    廣場外打架，伊未出去，未看見何人打何人，亦未看見被告二人打被害人云云，
    查證人既在小吃店內未出去鬥毆現場，未看見何人被打及打人，則其未看見被告
    二人打告訴人云云，即難為被告等有利認定。
    綜合上述，被告丙○○、丁○○等二人空言否認，顯係卸責之詞，不足採信，其
    等犯行堪予認定。
三、核被告丙○○、丁○○所為，均係犯刑法第二百七十七條第一項之普通傷害罪。
    被告二人與施政宗及不詳姓名年籍成年男子「王榮聖」「紅毛」「老鼠」多人間
    ，均有犯意聯絡及行為分擔，均為共同正犯。被告丙○○前有違反肅清煙毒條例
    、麻醉藥品管理條例、毒品危害防制條例等前科，最近一次係於九十年間因違反
    毒品危害防制條例案件，經原審法院及本院分別判處有期徒刑一年、五月確定，
    經接續執行，於九十一年七月十五日假釋期滿執行完畢，有臺灣臺中地方法院檢
    察署刑案資料查註紀錄表在卷可佐，其於五年以內再犯本件有期徒刑以上之罪，
    為累犯，應依刑法第四十七條規定加重其刑。
四、原審予以論罪科刑固非無見，惟原判決未及審酌被告二人與告訴人於本院審理時
    達成和解之事實，在量刑上未及審酌。被告等上訴意旨否認犯罪固不足取，惟原
    判決既有上開可議之處即屬無可維持，應予撤銷改判。爰審酌本件係被告等與告
    訴人，酒後衝動發生口角，進而引發肢體衝突、被害人所受傷害程度及犯罪後被
    告二人已與告訴人達成民事和解，並當庭給付完畢等一切情狀，量處如主文第二
    項所示之刑，並均諭知易科罰金之折算標準。復查被告丁○○前曾於八十五年間
    因違反麻醉藥品管理條例，經法院判處有期徒刑五月，於八十五年六月二十一日
    執行完畢，其於五年內未曾受有期徒刑以上刑之宣告，有台灣高等法院被告全國
    前案紀錄表附卷可稽，因一時失慮，致罹刑章，且犯後已與告訴人達成和解，經
    此教訓，當知所警惕，應無再犯之虞，本院認對被告所宣告之刑，以暫不執行為
    適當，爰併宣告緩刑三年。至被告丙○○部分，因係累犯，與緩刑要件不符，併
    予敘明。
五、據上論結，應依刑事訴訟法第三百六十九條第一項前段、第三百六十四條、第二
    百九十九條第一項前段，刑法第二十八條、第二百七十七條第一項、第四十七條
    、第七十四條第二款、第四十一條第一項前段，罰金罰鍰提高標準條例第一條前
    段、第二條，判決如主文。
本案經檢察官乙○○到庭執行職務。
中      華      民      國      九十四     年     二      月    十六    日
                                    臺灣高等法院臺中分院刑事第四庭
                                          審判長法  官  洪  耀  宗
                                                法  官  江  德  千
                                                法  官  劉  登  俊
右正本證明與原本無異。
不得上訴。
                                                書記官  鄧  智  惠
中      華      民      國      九十四     年     二      月    十七    日
                              Ｒ
